【裁判字號】    97,交聲,196
【裁判日期】    971111
【裁判案由】    違反道路交通管理處罰條例
【裁判全文】
臺灣宜蘭地方法院交通事件裁定         97年度交聲字第196號
移送機關    交通部公路總局臺北區監理所宜蘭監理站
異  議  人  甲○○
上列異議人因違反道路交通管理處罰條例案件，對於原處分機關
即交通部公路總局臺北區監理所宜蘭監理站中華民國97年7月18
日為之處分（原處分案號：宜監字第裁43-C00000000號）聲明異
議，本院裁定如下：
    主  文
異議駁回。
    理  由
一、異議人即受處分人甲○○經警舉發於民國96年10月1日13時
    15分許，將車牌號碼6C-0882號自用小客車停放在臺北縣新
    莊市○○路585號旁，「在禁止臨時停車處所停車」違規。
    原處分機關調查後，認異議人上開違規情節屬實，依道路交
    通管理處罰條例第56條第1項第1款規定，裁處異議人罰鍰新
    臺幣1千2百元。
二、異議意旨以：上開地點沒有人行道磚，也沒有紅線、黃線標
    示，僅以該處有兩棵樹，即謂樹係行道樹、道路係人行道，
    叫人如何能服？為此爰於法定期間內聲明異議，請求撤銷原
    處分等語。
三、按人行道不得臨時停車，更不得停車，道路交通安全規則第
    111條第1項第1款、第112條第1項第1款定有明文。依道路交
    通管理處罰條例第3條第3款之規定，所謂人行道，指為專供
    行人通行之騎樓、走廊，及劃設供行人行走之地面道路，與
    人行天橋及人行地下道。又汽車駕駛人在禁止臨時停車處所
    停車者，處新臺幣6百元以上1千2百元以下罰鍰，為道路交
    通管理處罰條例第56條第1項第1款所明定。
四、經查：異議人所有之6C-0882號自用小客車，確於96年10月
    1日15時15分許，停放在臺北縣新莊市○○路585號前之事實
    ，為異議人所不爭，並有違規採證照片附卷可憑（見本院卷
    第13頁）。又依上開違規採證照片所示，異議人所有之自小
    客車停放處所，乃供行人行走之地面道路，與供車輛行駛之
    柏油道路有明顯區隔，顯係專供行人行走之地面道路無誤。
    是依道路交通管理處罰條例第3條第3款之規定，自為「人行
    道」無疑。又該處所既為「人行道」，依法即不得臨時停車
    ，更不得停車，實無待另設禁止臨時停車標線、標誌，是異
    議人辯稱上開地點並非人行道云云，要屬無據，殊不足採。
五、綜上，本件異議人確有於前揭時地，在禁止臨時停車處所停
    車之違規事實明確，原處分機關因而依道路交通管理處罰條
    例第56條第1項第1款之規定，裁處異議人罰鍰新台幣1千2百
    元，並無違誤，本件異議為無理由，應予駁回。
六、依道路交通案件處理辦法第19條，裁定如主文。
中    華    民    國    97    年    11    月    11    日
                  交通法庭法  官  鄧晴馨
以上正本證明與原本無異。
如不服本裁定，應於裁定送達後5日內，向本院提出抗告狀。（
應附繕本）
                          書記官  吳文雄
中    華    民    國    97    年    11    月    11    日


司法院資訊處製作；財團法人民間司法改革基金會備份。
